【裁判字號】    92,上訴,2253
【裁判日期】    920812
【裁判案由】    毒品危害防制條例
【裁判全文】
臺灣高等法院刑事判決                          九十二年度上訴字第二二五三號
    上  訴  人  臺灣宜蘭地方法院檢察署檢察官
    被      告  甲○○
右上訴人因被告違反毒品危害防制條例案件，不服臺灣宜蘭地方法院九十二年度訴字
第九一號，中華民國九十二年五月三十日第一審判決（起訴案號：臺灣宜蘭地方法院
檢察署九十二年度毒偵字第一七三號，併辦案號：九十二年度毒偵字第四六四、四六
五號），本院判決如左：
    主  文
原判決撤銷。
甲○○連續施用第一級毒品，累犯，處有期徒刑玖月；又連續施用第二級毒品，累犯
，處有期徒刑伍月，扣案之第二級毒品安非他命一包（毛重三公克）及提撥管上殘留
之安非他命均沒收銷燬之，扣案之玻璃球吸食器及提撥管各一支，均沒收；應執行有
期徒刑壹年，扣案之第二級毒品安非他命一包（毛重三公克）及提撥管上殘留之安非
他命均沒收銷燬之，扣案之玻璃球吸食器及提撥管各一支，均沒收。
    事  實
一甲○○前於民國八十六年間因持有毒品案件，經臺灣士林地方法院判處有期徒刑四
  月確定，並於八十八年十二月八日執行完畢（構成累犯），又因施用毒品案件，經
  臺灣宜蘭地方法院依臺灣宜蘭地方法院檢察署檢察官聲請以八十八年度毒聲字第六
  九八號裁定送觀察、勒戒後，認無繼續施用毒品之傾向，由同署檢察官於八十八年
  十月二十日以八十八年度偵字第三Ｏ一一號為不起訴處分確定。復因施用毒品案件
  ，經臺灣宜蘭地方法院以九十一年度毒聲字第一九八號裁定送觀察、勒戒後，認有
  繼續施用毒品之傾向，由同署檢察官以九十一年度毒偵緝字第三二號、九十一年度
  毒偵字第二五四號聲請簡易判決處刑，經臺灣宜蘭地方法院另案以九十一年度羅簡
  字第八十六號判處有期徒刑六月，於九十一年七月二十九日判決確定（不構成累犯
  ），其中強制戒治部分，於執行強制戒治後由臺灣宜蘭地方法院以九十一年度毒聲
  字第五五七號裁定停止戒治，並於九十一年十月九日停止戒治付保護管束出所。詎
  甲○○仍不知悔改，復分別基於施用第一級及第二級毒品之犯意，先於九十一年十
  二月二十二日上午，在花蓮縣和平往宜蘭某列車廁所內施用第二級毒品安非他命一
  次，繼又於同日下午五時許在宜蘭縣羅東鎮紅精靈電玩店以摻用香菸施用之方式，
  施用第一級毒品海洛因一次，而為警於同日晚上八時許，在宜蘭縣羅東鎮○○路遠
  東保齡館旁停車場查獲，嗣經警於同日晚上八時三十分許採其尿液送慈濟大學濫用
  藥物檢驗中心檢驗結果發現有嗎啡及安非他命之陽性反應；甲○○於查獲後竟復基
  於前開施用第一級及第二級毒品之概括犯意，再於九十二年三月二十四日下午五時
  許，在前揭紅精靈電玩店以摻用香菸施用之方式，施用第一級毒品海洛因一次，又
  於同日晚間六時許在宜蘭縣冬山鎮附近不知名之友人家中施用第二級毒品安非他命
  一次，又為警於同日晚間九時三十分許，在宜蘭縣冬山鄉○○路二六四巷三七號查
  獲，並扣得其所有之安非他命一包（毛重三公克）及其所有供施用毒品安非他命所
  用之玻璃球吸食器、提撥管（內有安非他命殘留，量微無法秤重）各一支，嗣再經
  警採取其尿液送慈濟大學濫用藥物檢驗中心檢驗結果發現有嗎啡及安非他命之陽性
  反應，而得知上情。
二案經宜蘭縣政府警察局羅東分局報告臺灣宜蘭地方法院檢察署檢察官偵查起訴。
    理  由
一訊據被告甲○○就右揭犯罪事實均坦承不諱（見原審卷第二八頁，本院卷第三一至
  三三頁），並有被告尿液呈嗎啡及安非他命陽性反應之慈濟大學濫用藥物中心出具
  之檢驗總表二紙在卷（見毒偵字第一七三號卷第九六、九七頁，宜蘭縣警察局羅東
  分局警羅刑字第○九二○○○一八○三號卷第八、九頁）可稽，此外，復有如事實
  欄所載之安非他命一包（毛重三公克）、玻璃球吸食器及提撥管各一支扣案可資佐
  證，足認被告自白應為真實。又被告前因施用毒品案件，經原審法院依臺灣宜蘭地
  方法院檢察署檢察官聲請以八十八年度毒聲字第六九八號裁定送觀察、勒戒後，認
  無繼續施用毒品之傾向，由同署檢察官於民國八十八年十月二十日以八十八年度偵
  字第三Ｏ一一號為不起訴處分確定。復因施用毒品案件，經原審法院以九十一年度
  毒聲字第一九八號裁定送觀察、勒戒後，認有繼續施用毒品之傾向，由同署檢察官
  以九十一年度毒偵緝字第三二號、九十一年度毒偵字第二五四號聲請簡易判決處刑
  ，經原審法院以九十一年度羅簡字第八十六號判處有期徒刑六月，於九十一年七月
  二十九日判決確定，有上開案件不起訴處分書、聲請簡易判決處刑書及本院被告全
  國前案紀錄表在卷（見毒偵字第一七號卷第二一至二四頁，本院卷第一０至二三頁
  ）可查，本件事證明確，被告犯行堪予認定。
二查海洛因及安非他命分別為毒品危害防制條例第二條第二項第一款及第二款所列之
  第一級及第二級毒品，是核被告所為，係犯同條例第十條第一項、第二項之罪。其
  施用毒品前之持有第一、二級毒品之低度行為，業已分別為施用第一、二級毒品之
  高度行為所吸收，均不另論罪。被告分別施用第一毒品及第二級毒品各二次之行為
  ，時間緊接，構成要件相同，分別為連續犯，均依法加重其刑。其所犯施用第一級
  毒品及施用第二級毒品罪，犯意各別，罪名不同，應分論併罰之。又被告前有事實
  欄所示之犯罪科刑及執行情形，有本院被告全國前案紀錄表在卷可查，其於有期徒
  刑執行完畢五年內，再分別犯有期徒刑以上之本罪，均為累犯，應各依法遞加重其
  刑。
三原審詳查後予以論罪科刑，固非無據。惟查，檢察官請求併案審理，即被告於九十
  二年三月二十四日施用第一級及第二級毒品部分，與檢察官起訴之犯罪事實有連續
  犯之裁判上一罪關係，為原審未及審酌，自應由本院予以撤銷改判，並就前開併辦
  部分併予審理。爰審酌被告犯罪之動機、目的、手段，犯罪所生之損害，及犯罪後
  尚能坦承犯行等一切情狀，各就其所犯二罪量處如主文第二項所示之刑，並定其應
  執行之刑。扣案之第二級毒品安非他命一包（毛重三公克）及扣案提撥管內殘留之
  安非他命，均應依毒品危害防制條例第十八條第一項前段之規定沒收銷燬之。又扣
  案之玻璃球吸食器及海洛因提撥管各一支，均為被告所有供施用毒品犯罪所用之物
  ，應依刑法第三十八條第一項第二款規定沒收之。
四據上論斷，應依刑事訴訟法第三百六十九條第一項前段、第三百六十四條、第二百
  九十九條第一項前段，毒品危害防制條例第十條第一項、第二項、第十八條第一項
  前段，刑法第十一條前段、第五十六條、第四十七條、第三十八條第一項第二款、
  第五十一條第五款，判決如主文。
本案經檢察官蔡薰慧到庭執行職務。
中      華      民      國    九十二    年      八      月     十二     日
                              臺灣高等法院刑事第四庭
                                  審判長法  官 陳 榮 和
                                        法  官 李 英 豪
                                        法  官 徐 昌 錦
右正本證明與原本無異。
如不服本判決，應於收受送達後十日內向本院提出上訴書狀，其未敘述上訴之理由者
並得於提起上訴後十日內向本院補提理由書（均須按他造當事人之人數附繕本）。
                                        書記官 吳 金 來
中      華      民      國    九十二    年      八      月     十三     日
附錄    本判決論罪科刑法條：
毒品危害防制條例第十條
施用第一級毒品者，處六月以上五年以下有期徒刑。
施用第二級毒品者，處三年以下有期徒刑。


司法院資訊處製作；財團法人民間司法改革基金會備份。
